---
title: '[数据工具]数据可视化-echarts4r'
author: roy
date: '2021-04-07'
slug: []
categories:
  - R
tags:
  - viz
---



```{r warning=FALSE, message=F}
library(tidyverse)
library(tibble)
library(echarts4r)
library(echarts4r.maps)
```


**echarts4r与ggplot2不同在于ggplot2在原图上新增一个线或图的时候，整图都会刷新，echarts4r只会在原有基础上修改**

**基本用法就是e_charts()里指定x轴。在其他的函数里指定y轴, 有时这里可以指定第三个参数是z轴或作为点的大小;**

**支持timeline**

**支持shiny; 支持callback函数**

## first plot


### 使用各个参数

```{r firstplot}
df <- state.x77 %>% 
  as.data.frame() %>% 
  tibble::rownames_to_column("State")

df %>% 
  e_charts(State) %>% # initialise and set x
  e_line(Population, smooth = T) %>%  # add a line
  e_area(Income ,smooth = TRUE, y_index = 1) %>%  # add area y_index = 1添加y轴, 形成双轴
  e_axis_labels(x = "State") %>% # axis labels
  e_title("US States", "Population & Income", "biteam.dmall.com") %>%  # Add title & subtitle
  # e_theme("infographic") %>%  # theme
  e_legend(right = 0, show = T) %>%  # move legend to the bottom
  e_tooltip(trigger = "axis") # tooltip 悬浮提示

```


## advanced

### Grouping

```{r}
# no timeline
iris %>% 
  group_by(Species) %>% 
  e_charts(Sepal.Length) %>% 
  e_line(Sepal.Width) %>% 
  e_title("Grouped data")

# use timeline
iris %>% 
  group_by(Species) %>% 
  e_charts(Sepal.Length, timeline = TRUE) %>% 
  e_line(Sepal.Width) %>% 
  e_title("Timeline")


```

## stacked 堆叠 
### 通过指定stack名称进行堆叠，相同名称的按顺序堆在一起

```{r}
df <- data.frame(
  x = LETTERS[1:10],
  a = runif(10),
  b = runif(10),
  c = runif(10),
  d = runif(10)
)

# stack名称相同的会按顺序堆叠起来, 不同的名称新增柱子不会堆叠
df %>% 
  e_charts(x) %>% 
  e_bar(a, stack = "grp") %>% 
  e_bar(b, stack = "grp") %>% 
  e_bar(c, stack = "grp2") %>% 
  e_bar(d, stack = "grp2") %>% 
  e_tooltip(trigger = 'axis')
```


## Scatter


#### 通过symbol_size规定点的大小

```{r}
iris %>% 
    group_by(Species) %>% 
    e_charts(Sepal.Length) %>% 
    e_scatter(Petal.Length, symbol_size = 15)
```


```{r}
iris %>% 
    group_by(Species) %>% 
    e_charts(Sepal.Length) %>% 
    e_scatter(Petal.Length, Sepal.Width) %>% # 第一个参数是y轴, 第二个是点的大小
    e_tooltip(trigger = 'axis')

```


### effect scatter

```{r}
iris %>% 
  group_by(Species) %>% 
  e_charts(Sepal.Length) %>% 
  e_effect_scatter(Petal.Length, Sepal.Width)
```






### 缩放


```{r}
my_scale <- function(x){
  scales::rescale(x, to = c(5, 30))
}

a = c(1, 2, 3.1, 4, 60)
my_scale(a)


iris %>% 
    group_by(Species) %>% 
    e_charts(Sepal.Length) %>% 
    e_scatter(Petal.Length, Sepal.Width, scale = my_scale) %>% # 第一个参数是y轴, 第二个是点的大小
    e_tooltip(trigger = 'axis')
```

### e_visual_map增加比例尺

```{r}
echart <- mtcars %>% 
  e_charts(mpg) %>% 
  e_scatter(qsec, wt, scale = e_scale) %>% 
  e_legend(show = FALSE)


echart %>% 
  e_visual_map(wt, scale = e_scale)
```


## 热力图

```{r}
v <- LETTERS[1:10]
matrix <- data.frame(
  x = sample(v, 300, replace = TRUE), 
  y = sample(v, 300, replace = TRUE), 
  z = rnorm(300, 10, 1),
  stringsAsFactors = FALSE
) %>% 
  dplyr::group_by(x, y) %>% 
  dplyr::summarise(z = sum(z)) %>% 
  dplyr::ungroup()
#> `summarise()` regrouping output by 'x' (override with `.groups` argument)

matrix %>% 
  e_charts(x) %>% 
  e_heatmap(y, z) %>% 
  e_visual_map(z)
```

### 日历

```{r}
dates <- seq.Date(as.Date("2017-01-01"), as.Date("2018-12-31"), by = "day")
values <- rnorm(length(dates), 20, 6)

year <- data.frame(date = dates, values = values)

# year

year %>% 
  e_charts(date) %>% 
  e_calendar(range = "2018") %>% 
  e_heatmap(values, coord_system = "calendar") %>% 
  e_visual_map(max = 30) %>% 
  e_tooltip(trigger = 'axis')
```

### 多个日历

```{r}
year %>% 
  dplyr::mutate(year = format(date, "%Y")) %>% # get year from date
  group_by(year) %>% 
  e_charts(date) %>% 
  e_calendar(range = "2017", top="40") %>% 
  e_calendar(range = "2018", top="260") %>% 
  e_heatmap(values, coord_system = "calendar") %>% 
  e_visual_map(max = 30) %>% 
  e_title("Calendar", "Heatmap")%>%
  e_tooltip("item") 
```

## Gauge

```{r}
e_charts() %>% 
  e_gauge(41, "PERCENT") %>% 
  # e_gauge(91, "PERCENT") %>% 
  e_title("Gauge")
```

## Liquifill

```{r}
liquid <- data.frame(val = c(0.6, 0.5, 0.4))

liquid %>% 
  e_charts() %>% 
  e_liquid(val) 
```


## polar

```{r}
df <- data.frame(x = 1:10, y = seq(1, 20, by = 2))

df %>% 
  e_charts(x) %>% 
  e_line(y) 


df %>% 
  e_charts(x) %>% 
  e_polar() %>% 
  e_angle_axis() %>% 
  e_radius_axis() %>% 
  e_line(y, coord_system = "polar", smooth = TRUE) 

df %>% 
  e_charts(x) %>% 
  e_polar() %>% 
  e_angle_axis() %>% 
  e_radius_axis() %>% 
  e_bar(y, coord_system = "polar", smooth = TRUE) 


```


### Radial

```{r}
df %>% 
  head(10) %>% 
  e_charts(x) %>% 
  e_polar() %>% 
  e_angle_axis() %>% 
  e_radius_axis(x) %>% 
  e_bar(y, coord_system = "polar") %>% 
  e_scatter(y, coord_system = "polar") # 替换成别的变量会好一些，这里仅作示例
```




## flip_coords

```{r}
data.frame(
  x = LETTERS[1:5],
  y = runif(5, 1, 15)
) %>% 
  e_charts(x) %>% 
  e_bar(y, name = "flipped") %>% 
  e_flip_coords() # flip axis
```

## pie

```{r}
mtcars %>% 
  head() %>% 
  dplyr::mutate(model = row.names(.)) %>% 
  e_charts(model) %>% 
  e_pie(carb) %>% 
  e_title("Pie chart")
```

### dount

```{r}
mtcars %>% 
  head() %>% 
  dplyr::mutate(model = row.names(.)) %>% 
  e_charts(model) %>% 
  e_pie(carb, radius = c("50%", "70%")) %>% 
  e_title("Donut chart")
```

## Rosetype

```{r}
mtcars %>% 
  head() %>% 
  dplyr::mutate(model = row.names(.)) %>% 
  e_charts(model) %>% 
  e_pie(carb, roseType = "radius")
```


## sunburst

```{r}
df <- tibble(
  name = c("earth", "mars", "venus"), 
  value = c(30, 40, 30),        # 1st level
  itemStyle = tibble(color = c(NA, 'red', 'blue')),
  children = list(
    # earth的children
    tibble(name = c("land", "ocean"), 
           value = c(10,20),             # 2nd level
           children = list(
             tibble(name = c("forest", "river"), 
                    value = c(3,7)),   # 3rd level 
             tibble(name = c("fish", "kelp"), 
                    value = c(10,5),
                    children = list(
                      tibble(name = c("shark", "tuna"), 
                             value = c(2,6)),  # 4th level 
                      NULL  # kelp
                    ))
           )),
    # mars的children
    tibble(name = c("crater", "valley"), value = c(20,20)),
    # venus的children
    NULL  # venus
  )
)

df

df %>% 
  e_charts() %>% 
  e_sunburst() %>% 
  e_title("Sunburst")
```


## tree

```{r}
df <- tibble(
  name = "earth",        # 1st level
  children = list(
    tibble(name = c("land", "ocean"),             # 2nd level
       children = list(
         tibble(name = c("forest", "river")),   # 3rd level 
         tibble(name = c("fish", "kelp"),
            children = list(
               tibble(name = c("shark", "tuna"),  # 4th level 
               NULL  # kelp
            ))
         )
       ))
  )
)

df

df %>% 
  e_charts() %>% 
  e_tree()


df %>% 
  e_charts() %>% 
  e_tree(layout = "radial")
```


## Treemap

```{r}
# 使用上面一样的数据
df %>% 
  e_charts() %>% 
  e_treemap() %>% 
  e_title("Treemap chart")
```


## River

```{r}
dates <- seq.Date(Sys.Date() - 30, Sys.Date(), by = "day")

river <- data.frame(
  dates = dates,
  apples = runif(length(dates)),
  bananas = runif(length(dates)),
  pears = runif(length(dates))
)

river %>% 
  e_charts(dates) %>% 
  e_river(apples) %>% 
  e_river(bananas) %>% 
  e_river(pears) %>% 
  e_tooltip(trigger = "axis") %>% 
  e_title("River charts", "(Streamgraphs)") %>% 
  e_datazoom()
```


## 添加标志线、标志点;添加双x、双y坐标轴

```{r}
USArrests %>% 
  dplyr::mutate(
    State = row.names(.),
    Rape = -Rape
  ) %>% 
  e_charts(State) %>% 
  e_area(Murder) %>%
  # e_bar(Rape, name = "Sick basterd") %>% # second x axis 
  e_bar(Rape, name = "Sick basterd", x_index = 1) %>% # second y axis 
  e_mark_line("Sick basterd", data = list(type = "average")) %>% 
  e_mark_point("Murder", data = list(type = "min"))
```




## show labels

```{r}
# 方式1
USArrests %>% 
    dplyr::mutate(
        State = row.names(.)
    ) %>% 
    dplyr::slice(1:10) %>% 
    e_charts(State) %>% 
    e_area(Murder, label = list(normal = list(show = TRUE))) 


# 方式2
USArrests %>% 
  dplyr::mutate(
      State = row.names(.)
  ) %>% 
  dplyr::slice(1:10) %>% 
  e_charts(State) %>% 
  e_area(Murder) %>% 
  e_labels()
```


## nested data

### 这里还通过e_add实现根据条件是否展示坐标

```{r}
# add columns to iris
iris_dat <- iris %>% 
  dplyr::mutate(
    show = TRUE, # to show the labels
    fontSize = exp(Sepal.Length) / 10, # font size will correspond to Sepal.Length
    color = sample(c("red", "black", "blue"), dplyr::n(), replace = TRUE) # assign a random color to the label
  )

head(iris_dat)

iris_dat %>% 
  dplyr::slice(1:10) %>% # simplify the graph. 
  e_charts(Sepal.Width) %>% 
  e_line(Sepal.Length) %>% 
  e_add("label", show, fontSize, color) %>% # add our columns to "label"
  e_x_axis(min = 2.5)
```

## 漏斗

```{r}
funnel <- data.frame(
  stage = c("View", "Click", "Purchase"), 
  value = c(80, 30, 20),
  color = c("blue", "red", "green")
)

funnel %>% 
  e_charts() %>% 
  e_funnel(value, stage) %>% 
  e_add("itemStyle", color)

funnel %>% 
  e_charts() %>% 
  e_funnel(value, stage)
```

## Rader

```{r}
df <- data.frame(
  x = LETTERS[1:5],
  y = runif(5, 1, 5),
  z = runif(5, 3, 7)
)

df %>% 
  e_charts(x) %>% 
  e_radar(y, max = 7, name = "radar") %>%
  e_radar(z, max = 7, name = "chart") %>%
  e_tooltip(trigger = "item")
```


## Wordcloud

```{r}
words <- function(n = 5000) {
  a <- do.call(paste0, replicate(5, sample(LETTERS, n, TRUE), FALSE))
  paste0(a, sprintf("%04d", sample(9999, n, TRUE)), sample(LETTERS, n, TRUE))
}

tf <- data.frame(terms = words(100), 
  freq = rnorm(100, 55, 10)) %>% 
  dplyr::arrange(-freq)

tf %>% 
  e_color_range(freq, color) %>% 
  e_charts() %>% 
  e_cloud(terms, freq, color, shape = "circle", sizeRange = c(3, 15)) %>% 
  e_title("Wordcloud", "Random strings")
```



## Candlestick

```{r}
library(quantmod)

# getSymbols("GS") #Goldman Sachs
# GS <- as.data.frame(GS)
# GS$date <- row.names(GS)
# 
# 
# GS %>% 
#   e_charts(date) %>% 
#   e_candle(GS.Open, GS.Close, GS.Low, GS.High, name = "Goldman Sachs") %>% 
#   e_datazoom(type = "slider") %>% 
#   e_title("Candlestick chart", "Quantmod data")

```


## sankey 桑基

```{r}
sankey <- data.frame(
  source = c("a", "b", "c", "d", "c"),
  target = c("b", "c", "d", "e", "e"),
  value = ceiling(rnorm(5, 10, 1)),
  stringsAsFactors = FALSE
)

sankey

sankey %>% 
  e_charts() %>% 
  e_sankey(source, target, value) %>% 
  e_title("Sankey chart")
```

## parallel

```{r}
df <- data.frame(
  price = rnorm(5, 10),
  amount = rnorm(5, 15),
  letter = LETTERS[1:5]
)

df

df %>% 
  e_charts() %>% 
  e_parallel(price, amount, letter) %>% 
  e_title("Parallel chart")
```



# 3D

## Bar 3D

```{r}
v <- LETTERS[1:10]
matrix <- data.frame(
  x = sample(v, 300, replace = TRUE), 
  y = sample(v, 300, replace = TRUE), 
  z1 = rnorm(300, 10, 1),
  z2 = rnorm(300, 10, 1),
  color = rnorm(300, 10, 1),
  size = rnorm(300, 10, 1),
  stringsAsFactors = FALSE
) %>% 
  dplyr::group_by(x, y) %>% 
  dplyr::summarise(
    z1 = sum(z1),
    z2 = sum(z2),
    color = sum(color),
    size = sum(size)
  ) %>% 
  dplyr::ungroup() 
matrix
  
trans <- list(opacity = 0.4) # transparency
emphasis <- list(itemStyle = list(color = "#313695"))
  
matrix %>% 
  e_charts(x) %>% 
  e_bar_3d(y, z1, stack = "stack", name = "Serie 1", itemStyle = trans, emphasis = emphasis) %>%
  e_bar_3d(y, z2, stack = "stack", name = "Serie 2", itemStyle = trans, emphasis = emphasis) %>% 
  e_legend()
```



## Scatter 3D

```{r}
matrix %>% 
  e_charts(x) %>% 
  e_scatter_3d(y, z1, size, color) %>% 
  e_visual_map(
    size,
    inRange = list(symbolSize = c(1, 30)), # scale size
    dimension = 3 # third dimension 0 = x, y = 1, z = 2, size = 3
  ) %>% 
  e_visual_map(
    color,
    inRange = list(color = c('#bf444c', '#d88273', '#f6efa6')), # scale colors
    dimension = 4, # third dimension 0 = x, y = 1, z = 2, size = 3, color = 4
    bottom = 300 # padding to avoid visual maps overlap
  )
```


## Line 3D

```{r}
df <- data.frame(
  x = 1:100,
  y = runif(100, 10, 25),
  z = rnorm(100, 100, 50)
)

df %>% 
  e_charts(x) %>% 
  e_line_3d(y, z, smooth = TRUE) %>% 
  e_visual_map()
```


# Timeline 的应用

```{r}
# fake data
df <- data.frame(
  year = c(
    rep(2016, 25),
    rep(2017, 25),
    rep(2018, 25),
    rep(2019, 25)
  ),
  x = rnorm(100),
  y = rnorm(100),
  grp = c(
    rep("A", 50),
    rep("B", 50)
  )
) 
df

df %>%
  group_by(year) %>% 
  e_charts(x, timeline = T) %>% 
  e_scatter(y, symbol_size = 5)

df %>%
  group_by(year) %>% 
  e_charts(x, timeline = T) %>% 
  e_scatter(y, symbol_size = 5) %>% 
  e_lm(y ~ x)


df %>%
  group_by(year) %>% 
  e_charts(x, timeline = T) %>% 
  e_scatter(y, symbol_size = 5) %>% 
  e_datazoom() %>%
  e_loess(y ~ x)

```


## map timeline

```{r}
df <- USArrests

# scale 0 to 1
.scl <- function(x){
    (x - min(x)) / (max(x) - min(x))
}

df %>% 
  mutate(
      State = row.names(.),
      Rape = .scl(Rape),
      Murder = .scl(Murder),
      Assault = .scl(Assault)
  ) %>% 
  select(State, Rape, Murder, Assault) %>% 
  # group_by(State) %>% 
  # tidyr::gather("Key",  "Value", Murder, Rape, Assault) %>% 
  pivot_longer(
    -c(State),
    names_to = "Key",
    values_to = "Value"
  ) %>% 
  group_by(Key) %>% 
  e_charts(State, timeline = TRUE) %>% 
  em_map("USA") %>% 
  e_map(Value, map = "USA") %>% 
  e_visual_map(min = 0, max = 1) %>% 
  e_timeline_opts(autoPlay = TRUE) %>% 
  e_timeline_serie(
    title = list(
      list(text = "Assault", subtext = "Percentage based on arrests"),
      list(text = "Murder", subtext = "Percentage based on arrests"),
      list(text = "Rape", subtext = "Percentage based on arrests")
    )
  )
```



## 利用timeline实现动态条形图，效果相比gganimate要好些

![示例链接](https://github.com/rdatasculptor/barchase/blob/main/barchartrace.R)

```{r}

```

